【裁判字號】    92,毒抗,377
【裁判日期】    920731
【裁判案由】    毒品危害防制條例
【裁判全文】
臺灣高等法院刑事裁定                            九十二年度毒抗字第三七七號
    抗  告  人
    即  被  告  甲○○
右抗告人，因毒品危害防制條例案件，不服臺灣士林地方法院中華民國九十一年十二
月十六日裁定（九十一年度毒聲字第一二八七號），提起抗告，本院裁定如左：
    主  文
抗告駁回。
    理  由
一、聲請意旨略以：被告甲○○前因施用第一級毒品海洛因案件，經強制戒治期滿，
    由聲請人於民國八十九年十月二日以八十九年度戒毒偵字第一二四號不起訴處分
    確定後，又因施用第一級毒品海洛因案件，經送強制戒治，並由聲請人以八十九
    年度毒偵字第二六七四、二六九○號提起公訴，嗣於九十年三月十五日，經臺灣
    士林地方法院以九十年度訴字第四○號判處有期徒刑十月確定，再因施用第一級
    毒品海洛因案件，經聲請人以九十一年度毒偵字第一五七號提起公訴（甫經臺灣
    士林地方法院於九十一年九月二十四日，以九十一年度訴字第二七三號判處有期
    徒刑一年）。詎被告仍未悔悟，復於九十一年八月八日三時許採尿後回溯前九十
    六小時內之某時，在不詳處所，施用第二級毒品安非他命，為警九十一年八月七
    日二十時三十分許，在台北縣汐止市○○街四六巷七弄一號前，因另案緝獲並即
    採驗尿液查獲。被告係三犯毒品危害防制條例第十條第二項之罪，爰依同條例第
    二十三條第二項後段規定，聲請裁定令入戒治處所施以強制戒治。
二、被告甲○○雖矢口否認施用安非他命之犯行，惟其為警查獲當日（即九十一年八
    月八日三時許）所採集之尿液，經送臺灣檢驗科技股份有限公司以氣相層析質譜
    儀法確認，確呈有安非他命類陽性反應，此有該公司九十一年八月二十一日出具
    之濫用藥物尿液檢驗報告一紙在卷可證。次查個人口服投與甲基安非他命後，其
    尿液中能否驗出安非他命陽性反應，與其投與方式、投與量、個人體質、採尿時
    間及檢測儀器之精密度等有關，一般而言，約百分之七十於口服投與後二十四小
    時內自尿中排出，約百分之九十於九十六小時內自尿中排出，從而吸食時間距採
    集尿液時間最長可能不會超過四日，此有行政院衛生署藥物食品檢驗局八十一年
    二月八日八一藥檢壹字第一一五六號函可參。據此，堪認被告應有於採尿後之前
    九十六小時期間內（不含為警查獲後留滯警局期間）在不詳地點吸用安非他命甚
    明，其前開所辯洵不足採。而被告前因施用第一級毒品海洛因案件，經強制戒治
    期滿，由聲請人於民國八十九年十月二日以八十九年度戒毒偵字第一二四號不起
    訴處分確定後，又因施用第一級毒品海洛因案件，經送強制戒治，並由聲請人以
    八十九年度毒偵字第二六七四、二六九○號提起公訴，嗣於九十年三月十五日，
    經原審以九十年度訴字第四○號判處有期徒刑十月確定，再因施用第一級毒品海
    洛因案件，經聲請人以九十一年度毒偵字第一五七號提起公訴，甫經原審於九十
    一年九月二十四日以九十一年度訴字第二七三號判處有期徒刑一年，有不起訴處
    分書、起訴書、判決書及台灣士林地方法院檢察署刑案資料查註紀錄表在卷可稽
    ，是被告四犯毒品危害防制條例第十條第二項之罪，堪資認定，原審因依毒品危
    害防制條例第二十三條第二項後段規定令入戒治處所施以強制戒治，核無不合，
    抗告意旨以其係於九十一年八月七日在汐止公園下坡三伯公廟內和廖文祥、阿德
    喝酒，後來阿德之朋友進來施用安非他命，小屋門又關上，以致驗尿有安非他命
    陽性反應云云，指摘原裁定不當，為無理由，應予駁回。
據上論斷，應依刑事訴訟法第四百十二條，裁定如主文。
中      華      民      國    九十二    年      七      月    三十一    日
                              臺灣高等法院刑事第十五庭
                                  審判長法  官  房  阿  生
                                        法  官  雷  元  結
                                        法  官  蔡  光  治
右正本證明與原本無異。
不得再抗告。
                                        書記官  王  才  生
中      華      民      國    九十二    年      八      月      六      日


司法院資訊處製作；財團法人民間司法改革基金會備份。
